【裁判字號】    99,審易,1086
【裁判日期】    990831
【裁判案由】    竊盜
【裁判全文】
臺灣桃園地方法院刑事判決            99年度審易字第1086號
公  訴  人  臺灣桃園地方法院檢察署檢察官
被      告  乙○○
上列被告因竊盜案件，經檢察官提起公訴（99年度偵字第3777、
8083號），被告於本院準備程序進行中，就被訴事實為有罪之陳
述，經本院告知簡式審判程序意旨，並聽取公訴人及被告之意見
後，本院裁定改依簡式審判程序審理，茲判決如下：
    主      文
乙○○竊盜，累犯，處有期徒刑柒月，扣案之鑰匙壹支沒收；又
竊盜，累犯，處有期徒刑玖月，扣案之鑰匙壹支沒收；應執行有
期徒刑壹年貳月，扣案之鑰匙貳把均沒收。
    事實及理由
一、犯罪事實：緣乙○○前於民國89年間因偽造有價證券案件，
    經本院以93年度訴緝字第38號判決判處有期徒刑3 年2 月確
    定；復於92年間因竊盜案件，經本院以93年度易字第386 號
    判決判處有期徒刑1 年10月確定；上開二罪刑經入監接續執
    行後，於97年9 月11日縮短刑期假釋出監併付保護管束，迄
    97年12月25日保護管束期滿，假釋未經撤銷，視為執行完畢
    （於本案均構成累犯）。詎其仍不知悔改，竟意圖為自己不
    法之所有，而為下列行為：
  (一)於99年1 月5 日17時許，在桃園縣中壢市○○○街25號前，
    以自備之鑰匙1 支插入電門鎖後轉動並發動引擎駕駛之方式
    ，竊取甲○○所有牌照號碼GP-8060 號之自用小客車得手，
    供己作為代步之用。嗣於99年1 月10日23時40分許，在臺北
    縣三重市○○○路與重新路口為警查獲持有毒品（另由檢察
    官偵辦中），於經警通知至警局製作筆錄時，即對前開未經
    發覺之犯罪自首而願意接受裁判，並扣得上開鑰匙1 支，始
    悉上情。
  (二)於99年2 月21日凌晨0 時10分許，在桃園縣楊梅鎮○○街8
    號前，以自備之鑰匙1 支插入電門鎖後轉動並發動引擎駕駛
    之方式，竊取丙○○所有牌照號碼BWR-679 號之重型機車得
    手，供己作為代步之用。嗣於99年2 月22日21時25分許，在
    新竹縣湖口鄉○○○街38號前為警查獲，並扣得上開鑰匙1
    支，始悉上情。
二、證據名稱：
  (一)被告乙○○於警詢、檢察官訊問、本院準備程序及審理時之
    自白。
  (二)證人即被害人甲○○、丙○○於警詢時之證述。
  (三)臺北縣政府警察局三重分局搜索扣押筆錄、臺北縣政府警察
    局三重分局扣押筆錄、新竹縣政府警察局竹北分局扣押筆錄
    、新竹縣政府警察局竹北分局扣押物品目錄表各1 份、臺北
    縣政府警察局三重分局扣押物品目錄表、贓物認領保管單各
    2 份、現場照片6 張及扣案之鑰匙2 支。
  (四)臺灣高等法院被告前案紀錄表1 份。
三、核被告所為，均係犯刑法第320 條第1 項之竊盜罪。被告所
    犯上開2 罪間，犯意各別，行為互殊，應予分論併罰。又被
    告於經警查知其另涉持有毒品案件並經警通知至警局製作筆
    錄時，在其所犯如事實欄一、(一)所示之竊盜犯行，尚未為任
    何有偵查犯罪職權之公務員知悉前，即向員警承認係其所竊
    取並願意接受裁判等情，有該警詢筆錄1 份附卷可參。從而
    ，被告既已向該管公務員自承該部分犯罪事實而願意接受裁
    判，則就其所犯上開竊盜罪部分，得依刑法第62條前段規定
    減輕其刑。被告有如事實欄一所載之犯罪科刑及執行紀錄，
    此有卷附臺灣高等法院被告前案紀錄表可憑，其於受有期徒
    刑執行完畢後，5 年以內故意再犯本件有期徒刑以上之罪，
    皆為累犯，均應依刑法第47條第1 項規定加重其刑。又事實
    欄一、(一)之部分同時有刑之加重及減輕者，應依刑法第71條
    第1 項之規定，先加後減之。爰審酌被告正值壯年，竟不思
    以正當手段獲取財物，反而竊取他人之物，造成被害人等受
    有財產上之損害，並曾有竊盜前科、素行非佳，惟所竊取之
    物均已由被害人等領回，及其犯罪之動機、目的、手段、所
    生之損害、犯後坦承犯行、深具悔意、態度良好，而認檢察
    官就上開犯行分別求刑有期徒刑8 月、9 月，並定應執行有
    期徒刑1 年3 月尚嫌過重等一切情狀，分別量處如主文所示
    之刑，暨定其應執行之刑，以示懲儆。至扣案之鑰匙2 支，
    均為被告所有，且均為供本案竊盜犯罪所用之物，爰均依刑
    法第38條第1 項第2 款之規定，併予宣告沒收。
四、應適用之法條：
    刑事訴訟法第273 條之1 第1 項、第299 條第1 項前段、第
    310 條之2 、第454 條第1 項，刑法第320 條第1 項、第62
    條前段、第47條第1 項、第51條第5 款、第38條第1 項第2
    款，刑法施行法第1 條之1 第1 項、第2 項前段。
五、如不服本判決，得自收受送達之翌日起10日內向本院提出上
    訴狀（應附繕本），其未敘述上訴理由者，應於上訴期間屆
    滿後20日內補提理由書狀於本院，上訴於臺灣高等法院。
本案經檢察官丁俊成到庭執行職務。
中    華    民    國    99    年    8     月    31    日
                刑事庭        法  官  林靜梅
以上正本證明與原本無異。
如不服本判決應於收受判決後10日內向本院提出上訴書狀，並應
敘述具體理由。其未敘述上訴理由者，應於上訴期間屆滿後20日
內向本院補提理由書( 均須按他造當事人之人數附繕本) 「切勿
逕送上級法院」。
                              書記官  施春祝
中    華    民    國    99    年    8     月    31    日
附錄本案論罪科刑法條：
中華民國刑法第320 條
意圖為自己或第三人不法之所有，而竊取他人之動產者，為竊盜
罪，處5 年以下有期徒刑、拘役或5 百元以下罰金。
意圖為自己或第三人不法之利益，而竊佔他人之不動產者，依前
項之規定處斷。
前二項之未遂犯罰之。

司法院資訊處製作；財團法人民間司法改革基金會備份。
